【裁判字號】    95,上訴,2722
【裁判日期】    951004
【裁判案由】    偽造文書等
【裁判全文】
臺灣高等法院刑事判決                95年度上訴字第2722號
上  訴  人
即  被  告  丙○○
                      樓(另案執行中)
上列上訴人，因偽造文書等案件，不服臺灣臺北地方法院95年度
訴緝字第35號，中華民國95年6月15日第一審判決（起訴案號：
臺灣臺北地方法院檢察署93年度偵字第13334號），提起上訴，
本院判決如下：
    主  文
原判決撤銷。
丙○○共同連續行使偽造私文書，足以生損害於他人，累犯，處
有期徒刑伍月，如易科罰金，以佰元折算壹日。如附表一、二
所示偽造之署押均沒收。
    事  實
一、丙○○前於民國八十八年間因犯傷害罪及違反毒品危害防制
    條例案件，經臺灣板橋地方法院以八十八年度訴字第九四六
    號判決，就其所犯傷害罪部分，判處有期徒刑三月，就其違
    反毒品危害防制條例案件部分，判處有期徒刑九月，應執行
    有期徒刑十月，其不服，乃提起上訴，經臺灣高等法院以八
    十八年度上訴字第三六七五號判決駁回其上訴後，其又不服
    ，復提起上訴，經最高法院以八十九年度臺上字第一００一
    號判決駁回其上訴確定，嗣於九十年七月十六日縮刑期滿執
    行完畢。
二、緣連秀銀（業經原審法院於九十四年十二月二十七日以九十
    四年度訴字第四三五號判決判處有期徒刑四月，緩刑二年確
    定）為甲○○之外甥女，丙○○為連秀銀之男友，於九十三
    年五月十三日晚間，連秀銀在其位於臺北縣三重市○○路○
    段四六二號住處竊得甲○○之國民身分證影本一張後，竟與
    丙○○共同基於意圖為自己不法所有及行使偽造私文書之概
    括犯意聯絡，於九十三年五月十四日，在上開住處，由連秀
    銀冒用甲○○之名義填寫玉山商業銀行（下稱玉山銀行）生
    活工廠聯名信用卡申請書，並於該申請書正卡申請人簽名欄
    上偽造「甲○○」之署押一枚，偽造完成甲○○欲向玉山銀
    行申辦信用卡用意之私文書後，持之向玉山銀行行使用以申
    辦信用卡；復於同年月二十二日，由連秀銀冒用甲○○之名
    義，向玉山銀行申請掛失補發新卡，致玉山銀行承辦人員陷
    於錯誤，誤認連秀銀為甲○○本人，而核發卡號00000
    00000000000號（起訴書誤載為0000000
    000000000號，應予更正）之玉山銀行生活工廠聯
    名信用卡，並依連秀銀之要求，將上開卡號之信用卡寄送至
    丙○○位於臺北縣三重市○○路○段一七六號十四樓之住處
    。連秀銀及丙○○於同年月二十九日取得上開信用卡後，由
    連秀銀冒用甲○○名義向玉山銀行辦理開卡手續成功，並於
    該信用卡背面偽簽甲○○之署押一枚，而偽造完成令人足以
    知悉係表示甲○○在該信用卡有效期限內有權使用該信用卡
    之辨識及證明私文書後，連秀銀及丙○○即連續於如附表一
    所示之時間、地點，佯以甲○○之身分，向如附表一所示商
    店不知情之店員出示行使前述信用卡，而向如附表一所示商
    店不知情之店員施用詐術佯裝其為該信用卡之合法持卡人，
    使如附表一所示商店不知情之店員因此陷於錯誤，認為係甲○○本人持卡消費，而先使用該信用卡列印出簽帳單，由連
    秀銀假冒甲○○名義偽造其署押於如附表一所示之簽帳單上
    ，偽造甲○○名義確認消費金額如附表一所示之金額之簽帳
    單私文書，交還予如附表一所示商店不知情之店員行使核對
    ，而詐得如附表一所示總計金額為新臺幣（下同）三萬二千
    零九十八元之財物得手，足以生損害於甲○○、玉山銀行及
    如附表一所示商店對於信用卡持卡人身分核對之正確性。嗣
    於九十三年六月三日，甲○○向玉山銀行表示並未申辦該行
    之信用卡，玉山銀行乃將上開信用卡列為警示卡後，連秀銀
    及丙○○又於九十三年六月七日晚間七時許，前往臺北市萬
    華區○○○路七十號四樓之二十之歡樂少年電玩便利屋，欲
    結帳購買價值一千零五十元之電腦遊戲軟體「將軍」一盒時
    ，復以前述同一方式，向該電玩便利店不知情之店員乙○○
    出示行使前述信用卡，而向乙○○施用詐術佯裝其為該信用
    卡之合法持卡人，使乙○○因此陷於錯誤，認為係甲○○本
    人持卡消費，先使用該信用卡於刷卡機上刷卡時，因刷卡機
    之信號顯示拒絕，玉山銀行隨即去電該電玩便利店告知乙○○沒收卡片並報警處理，連秀銀及丙○○乃未得逞，並當場
    為警查獲，而查知上情。
三、案經玉山銀行訴由臺北市政府警察局刑事警察大隊移送臺灣
    臺北地方法院檢察署檢察官偵查起訴。
    理  由
一、訊據上訴人即被告固坦承與連秀銀為男女朋友關係，並有與
    連秀銀一同刷卡使用上開甲○○名義之玉山銀行信用卡之事
    實，但否認偽造文書犯行，辯稱：信用卡是連秀銀申請的，
    伊不知連秀銀之本名，伊以為連秀銀就是甲○○，連秀銀所
    言不實在，他在警訊筆錄之供述不實在，伊沒有要她去辦信
    用卡，也沒有和連秀銀一起申辦信用卡，他去聲請信用卡，
    伊根本不知道，他有交代我幫她收卡，但不知道是誰的卡，
    伊收到之後就馬上拿給她，真的不清楚，購買電腦遊戲軟體
    ，他只是代伊出錢，伊也是付現金她云云（均見本院95年9
    月20日審判筆錄）。
二、經查：
  (一)共同被告連秀銀冒用甲○○之名義申請系爭玉山銀行信用卡
    並申請補發後，偽簽甲○○之署押於信用卡背面，持之消費
    如附表一所示之金額，又偽簽甲○○之署押於如附表一所示
    之簽帳單上以持之行使，致如附表一所示、不知情之商店店
    員陷於錯誤，而交付如附表一所示之財物及得利之事實，為
    被告丙○○所不爭執，亦經共同正犯連秀銀供述明確（原審
    九十五年六月一日審判筆錄參照），且據告訴代理人丁○○
    於警詢及檢察官偵訊時指述明確，及證人甲○○、證人乙○○於警詢時證述屬實，並有玉山銀行生活工廠聯名信用卡申
    請書影本一份（偵字卷第五四頁參照）、簽帳單影本十一紙
    （偵字卷第九頁至第十九頁參照）、玉山銀行生活工廠聯名
    信用卡一只（偵字卷第三四頁參照）及傳真查詢國內各類掛
    號郵件查單一張（偵字卷第五六頁參照）在卷可證。
  (二)再查，證人連秀銀於原審九十四年九月三十日訊問時供稱：
    當初是被告知道我有我姑姑甲○○身分證影印本，他說拿Ｄ
    Ｍ就可以辦理信用卡，我們就拿ＤＭ資料並將身分證影印本
    貼上去寄送到玉山銀行申辦信用卡，核發成功後，因為寄送
    到我三重重新路的戶籍地，我沒有收件而退回，被告要我去
    申請補發，之後信用卡就寄到被告家，我與被告都有提議要
    去盜刷信用卡，被告也知道信用卡不是我的，因為甲○○又
    不是我的名字，而被告刷每一筆時都有去，並且有當場看到
    我刷卡簽名等語（原審九十四年度訴字第四三五號卷第九七
    頁反面及第九八頁正面參照），而其於九十三年八月十二日
    檢察官偵訊時亦供承：我與被告在一起交往已經一年多，被
    告不可能不知道我的名字，信用卡也是寄送到被告家由他簽
    收，刷卡時被告有跟我一起去，他其實全部都知道等語（偵
    字卷第八九頁參照），其雖於原審九十五年六月一日到庭結
    證稱：我是單純自己的意思要辦本件玉山銀行信用卡，被告
    並沒有在旁邊出意見，我沒有向丙○○說信用卡不是我的，
    丙○○也沒有問過我云云（原審當日審判筆錄參照），與其
    之前所供述之內容相互矛盾，然參以證人連秀銀於九十三年
    八月十二日檢察官偵訊時曾陳稱：被告其實全部知情，但是
    被告說他前科太多了，要求我不要害他，所以我與被告二人
    都在場時，我就不敢說實話等語（偵字卷第八九頁參照），
    是以被告前於偵查時即曾對證人連秀銀以言詞警告，從而證
    人連秀銀於原審接受交互詰問時，即因被告在場而有所顧忌
    ，未敢吐露實情，多所隱瞞，此亦可由原審上開審判期日補
    充詢問證人連秀銀：被告是否知道你的姓氏？及玉山銀行第
    二次核卡寄送至被告家中，被告如何知道要將信用卡轉交予
    你？證人答以：被告知道我姓「連」，我有告訴他要幫我收
    玉山銀行甲○○名義的信用卡等語，窺知被告應知悉證人之
    姓氏為「連」，而非姓「何」，其為證人連秀銀收受並轉交
    系爭信用卡時，即已知悉該張信用卡非證人連秀銀所有等情
    ，是以證人連秀銀於警詢（偵字卷第二五頁至第三二頁參照
    ）、九十三年八月十二日接受檢察官偵訊及至原審九十四年
    九月三十日訊問時之供述均前後一致、相互符合，益證證人
    連秀銀於警詢、檢察官偵訊及原審九十四年九月三十日訊問
    時之供述較其於原審九十五年六月一日審理時之證述較符合
    事實且具有可信性，是由證人連秀銀先前之供述，足證被告
    確知連秀銀之本名並非甲○○，且與連秀銀共同基於偽造文
    書及詐欺取財之犯意，由連秀銀冒用甲○○名義申辦玉山銀
    行信用卡，並共同持系爭玉山銀行信用卡行使、消費而詐得
    如附表一所示之財物之事實甚明。
  (三)綜上所述，被告丙○○確有與連秀銀為前述共同行使偽造私
    文書及詐欺取財之犯行，被告丙○○上訴仍以伊不知連秀銀
    本名，只知姓連，伊對連秀銀以甲○○名義申請信用卡不知
    情云云置辯，自無可採。本件事證明確，被告丙○○之犯行
    堪以認定。
三、按信用卡簽帳單，係持卡人向特約商店消費後簽持卡人姓名
    於其上，由特約商店將第一聯交持卡人收執，第二或三聯則
    由特約商店取回，而該簽帳單由持卡人簽名，係持卡人同意
    依據信用卡持卡人與發卡銀行間合約條件，對其所購物品或
    接受服務，均應按簽帳單之消費金額，付款予發卡銀行。故
    持卡人於該簽帳單簽名其用意與票據背書相同，皆係對所簽
    之金額負責之意，故為刑法第二百十條之私文書。又於信用
    卡背面簽名欄內，偽簽他人名字，因信用卡背面簽名欄之簽
    名，單純自形式上觀察，即足以表示信用卡之簽名者於信用
    卡之有效期限內有權使用該信用卡之辨識及證明，並非依習
    慣或特約表示一定用意之證明，故性質上亦屬刑法第二百十
    條之私文書。
四、查被告丙○○與共同被告連秀銀基於共同犯意聯絡，由連秀
    銀於信用卡申請書之正卡申請人簽名欄上偽簽甲○○之署押
    後，進而持之向玉山銀行行員行使之行為，核係犯刑法第二
    百十六條、第二百十條之行使偽造私文書罪。其等於信用卡
    背面簽名欄上偽簽甲○○之署押後，進而持之向如附表一所
    示商店之店員行使之行為，核係犯刑法第二百十六條、第二
    百十條之行使偽造私文書罪。又其等於簽帳單上偽簽甲○○
    之署押後，進而持之向如附表一所示之店員行使之行為，核
    係犯刑法第二百十六條、第二百十條之行使偽造私文書罪。
    其等偽造署押後，用以偽造私文書（信用卡及簽帳單），進
    而行使，其等偽造署押之低度行為應為偽造私文書之高度行
    為所吸收，其等偽造私文書之低度行為應為行使偽造私文書
    之高度行為所吸收，均不另論罪。又被告丙○○與共同被告
    連秀銀持偽造之信用卡申請書向玉山銀行申辦信用卡，致玉
    山銀行承辦人員陷於錯誤，誤認係甲○○本人欲申請信用卡
    ，而交付信用卡，及持偽造之簽帳單向如附表一編號
    1-5P-12所示之店員行使，使該店員陷於錯誤，認係甲○○
    本人刷卡消費，而交付財物之行為，核均係犯刑法第339條
    第1項詐欺取財罪。又其持帳單向附表一編號6、7、8所示之
    店員行使，使該店員陷於錯誤，而任其住宿及玩樂以得利之
    行為，係犯同條第2項之詐欺得利罪。又被告丙○○與共同
    被告連秀銀雖冒用甲○○名義、持上開信用卡向歡樂少年電
    玩便利屋之店員行使，使該店員陷於錯誤，誤認為係甲○○
    本人刷卡消費，惟該店員並未交付財物，其等雖已著手於詐
    欺取財行為之實施，惟未生詐欺取財之結果，其等犯罪尚屬
    未遂，核係犯刑法第339條第1項、第3項之詐欺取財未遂罪
    。又被告丙○○與共同被告連秀銀2人間具有犯意之聯絡及
    行為分擔，均為共同正犯。被告行為後，刑法第56條連續犯
    之規定，業於94年1月7日修正公布刪除，並於95年7月1日施
    行，則被告之犯行，因行為後新法業已刪除連續犯之規定，
    此刪除雖非犯罪構成要件之變更，但顯已影響行為人刑罰之
    法律效果，自屬法律有變更，依新法第2條第1項規定，比較
    新舊法之結果，仍應適用有利於被告之行為時法律，即連續
    犯之規定，被告丙○○先後多次行使偽造私文書犯行時間相
    近，方法相同，觸犯構成要件相同之罪，顯係基於概括犯意
    反覆為之，為連續犯，依刑法第56條規定以一罪論並加重其
    刑，又其先後多次詐欺取財及得利犯行，時間緊接，犯罪構
    成要件相同，雖其中有未遂行為仍成立連續犯依刑法第56條
    規定論以較重之詐欺取財一罪，並加重其刑，而其所犯連續
    行使偽造私文書罪及連續詐欺取財罪間有方法結果之牽連關
    係，依刑法第55條後段之規定，應從較重之偽造私文書罪處
    斷。又查被告有如事實一之部分所載之犯罪科刑執行情形，
    有本院被告全國前案紀錄表及各該判決書各一份在卷可稽，
    茲於五年內再故意犯本件有期徒刑以上刑之罪，不論依修正
    前之刑法第47條或修正後之刑法第47條第1項之規定均構成
    累犯，對被告而言並無有利或不利之情形，自不生新舊法比
    較之問題，應逕依修正前之刑法第47條，論以累犯，並加重
    其刑，並遞加之。
五、原審以被告罪證明確，依法論科原非無見，但查被告持偽造
    之簽帳向附表一編號6、7、8所示之店員行使，使店員陷於
    錯誤，而任由被告丙○○及連秀銀住宿及玩樂以得利之犯行
    ，原審論係刑法第339條第1項之罪容或有誤，被告上訴否認
    犯罪固無理由，但原判決既有可議，即屬無可維持，應由本
    院撤銷原判決，爰審酌被告因一時貪念，犯下本件犯行，所
    得金額不、利益不多，惟犯罪後並無悔意等一切情狀，量處
    有期徒刑伍月。查被告行為後於95年7月1日修正公布施行之
    刑法第41條第1項前段規定「犯最重本刑為五年以下有期徒
    刑以下刑之罪，而受六個月以下有期徒刑或拘役之宣告者得
    以新台幣一千元、二千元或三千元折算壹日，易科罰金。依
    新刑法第2條第1項比較修正前之易科罰金折算標準以95年7
    月1日修正公布施行前之規定較有利於行為人，自應適用修
    正前刑法第41條第1項前段規定，所處有期徒刑如易科罰金
    以300元折算壹日，併予明又如附表一、二所示偽造文之
    署押依刑法第219條規定沒收之。
據上論斷，應依刑事訴訟法第369條第1項前段、第364條、第299
條第1項前段，刑法第28條、第56條、第216條、第210條、第339
條第1項、第2項、第55條、修正前刑法第2條第1項、第41條第1
項前段、第47條、第219條，罰金罰鍰提高標準條例第1條前段、
第2條，判決如主文。
本案經檢察官劉靜婉到庭執行職務。
中    華    民    國    95    年    10    月    4     日
                  刑事第七庭    審判長法  官 陳 正 雄
                                      法  官 許 錦 印
                                      法  官 蔡 光 治
以上正本證明與原本無異。
如不服本判決，應於收受送達後十日內向本院提出上訴書狀，其
未敘述上訴之理由者並得於提起上訴後十日內向本院補提理由書
（均須按他造當事人之人數附繕本）。
                                      書記官 陳 韋 杉
中    華    民    國    95    年    10    月    17    日
附錄本案論罪科刑法條全文：
中華民國刑法第二百十條：
偽造、變造私文書，足以生損害於公眾或他人者，處五年以下有
期徒刑。
中華民國刑法第二百十六條：
行使第二百十條至第二百十五條之文書者，依偽造、變造文書或
登載不實事項或使登載不實事項之規定處斷。
中華民國刑法第三百三十九條：
意圖為自己或第三人不法之所有，以詐術使人將本人或第三人之
物交付者，處五年以下有期徒刑、拘役或科或併科一千元以下罰
金。
以前項方法得財產上不法之利益或使第三人得之者，亦同。
前二項之未遂犯罰之。
附表一：
┌──┬───┬─────┬───┬────┬────┐
│編號│時  間│刷卡地點  │金  額│簽 帳 單│備  註  │
├──┼───┼─────┼───┼────┼────┤
│一  │九十三│臺北縣永和│二千二│一式三聯│此為一式│
│    │年五月│市○○路三│百元  │之簽帳單│三聯之簽│
│    │二十九│七五號「嘉│      │上各有共│帳單，其│
│    │日十九│慶銀樓」  │      │同被告連│中，銀行│
│    │時三十│          │      │秀銀偽造│存根聯已│
│    │四分  │          │      │之「何維│扣案（偵│
│    │      │          │      │燕」署押│字卷第九│
│    │      │          │      │壹枚    │頁參照）│
│    │      │          │      │        │，但商店│
│    │      │          │      │        │及被告所│
│    │      │          │      │        │持有之存│
│    │      │          │      │        │根聯，並│
│    │      │          │      │        │無證據證│
│    │      │          │      │        │明業已滅│
│    │      │          │      │        │失，故該│
│    │      │          │      │        │簽帳單上│
│    │      │          │      │        │偽造之署│
│    │      │          │      │        │押均應沒│
│    │      │          │      │        │收。    │
├──┼───┼─────┼───┼────┼────┤
│二  │九十三│同上      │二千八│同上    │銀行存根│
│    │年五月│          │百元  │        │聯請參照│
│    │二十九│          │      │        │偵字卷第│
│    │日十九│          │      │        │十頁，其│
│    │時三十│          │      │        │餘均同上│
│    │九分  │          │      │        │。      │
├──┼───┼─────┼───┼────┼────┤
│三  │九十三│臺北縣蘆洲│一萬零│電子刷卡│此為電子│
│    │年五月│市○○○路│六百八│機之一式│結帳商店│
│    │二十九│二九七號「│十八元│二聯，上│消費之一│
│    │日二十│燦坤３Ｃ蘆│      │各有共同│式兩聯簽│
│    │時十四│洲店」    │      │被告連秀│帳單，其│
│    │分    │          │      │銀偽造之│中，商店│
│    │      │          │      │「甲○○│存根聯已│
│    │      │          │      │」署押壹│扣案（偵│
│    │      │          │      │枚      │字卷第十│
│    │      │          │      │        │一頁參照│
│    │      │          │      │        │），但被│
│    │      │          │      │        │告所持有│
│    │      │          │      │        │之存根聯│
│    │      │          │      │        │，並無證│
│    │      │          │      │        │據證明業│
│    │      │          │      │        │已滅失，│
│    │      │          │      │        │故該簽帳│
│    │      │          │      │        │單上偽造│
│    │      │          │      │        │之署押均│
│    │      │          │      │        │應沒收。│
├──┼───┼─────┼───┼────┼────┤
│四  │九十三│臺北縣三重│七千四│同上    │除商店存│
│    │年五月│市○○路二│百元  │        │根聯參照│
│    │二十九│段七八號一│      │        │偵字卷第│
│    │日二十│樓「巨雅服│      │        │十二頁外│
│    │二時四│飾」      │      │        │，其餘均│
│    │十分  │          │      │        │同上。  │
├──┼───┼─────┼───┼────┼────┤
│五  │九十三│臺北縣三重│一千一│同上    │除商店存│
│    │年五月│市○○路二│百元  │        │根聯參照│
│    │二十九│段七八號二│      │        │偵字卷第│
│    │日二十│樓之九「二│      │        │十三頁外│
│    │二時四│十五小時服│      │        │，其餘均│
│    │十七分│飾店」    │      │        │同上。  │
├──┼───┼─────┼───┼────┼────┤
│六  │九十三│臺北縣三重│一千七│同上    │除商店存│
│    │年五月│市○○路二│百四十│        │根聯參照│
│    │二十九│段七八號十│元    │        │偵字卷第│
│    │日二十│七樓「天台│      │        │十四頁外│
│    │二時五│汽車商務旅│      │        │，其餘均│
│    │十四分│館」      │      │        │同上。  │
├──┼───┼─────┼───┼────┼────┤
│七  │九十三│臺北縣三重│五百八│同上    │除商店存│
│    │年五月│市○○路二│十二元│        │根聯參照│
│    │三十日│段七八號六│      │        │偵字卷第│
│    │十五時│樓「天台音│      │        │十五頁外│
│    │二十二│樂廣場ＫＴ│      │        │，其餘均│
│    │分    │Ｖ」      │      │        │同上。  │
├──┼───┼─────┼───┼────┼────┤
│八  │九十三│臺北縣三重│九百八│同上    │除商店存│
│    │年五月│市○○路九│十元  │        │根聯參照│
│    │三十日│七號八樓「│      │        │偵字卷第│
│    │十九時│伽洲旅館」│      │        │十六頁外│
│    │二十三│          │      │        │，其餘均│
│    │分    │          │      │        │同上。  │
├──┼───┼─────┼───┼────┼────┤
│九  │九十三│臺北縣三重│五十元│同上    │除商店存│
│    │年五月│市○○路五│      │        │根聯參照│
│    │三十一│段四九五號│      │        │偵字卷第│
│    │日一時│「中油重新│      │        │十七頁外│
│    │五十五│路加油站」│      │        │，其餘均│
│    │分    │          │      │        │同上。  │
├──┼───┼─────┼───┼────┼────┤
│十  │九十三│臺北縣三重│二千元│同上    │此為電子│
│    │年五月│市○○路二│      │        │結帳商店│
│    │三十一│段六四號一│      │        │消費之一│
│    │日十三│樓「金揚銀│      │        │式兩聯簽│
│    │時五十│樓」      │      │        │帳單，商│
│    │五分  │          │      │        │店存根聯│
│    │      │          │      │        │及被告所│
│    │      │          │      │        │持有之存│
│    │      │          │      │        │根聯均未│
│    │      │          │      │        │扣案，惟│
│    │      │          │      │        │並無證據│
│    │      │          │      │        │證明業已│
│    │      │          │      │        │滅失，故│
│    │      │          │      │        │該簽帳單│
│    │      │          │      │        │上偽造之│
│    │      │          │      │        │署押均應│
│    │      │          │      │        │沒收。  │
├──┼───┼─────┼───┼────┼────┤
│十一│九十三│臺北縣三重│二千二│同上    │此為電子│
│    │年五月│市○○路五│百零五│        │結帳商店│
│    │三十一│段六０九巷│元    │        │消費之一│
│    │日十四│十號Ｂ１，│      │        │式兩聯簽│
│    │時二十│Ｂ１２９室│      │        │帳單，其│
│    │四分  │「得翼科技│      │        │中，商店│
│    │      │湯城二店」│      │        │存根聯已│
│    │      │          │      │        │扣案（偵│
│    │      │          │      │        │字卷第十│
│    │      │          │      │        │八頁參照│
│    │      │          │      │        │），但被│
│    │      │          │      │        │告所持有│
│    │      │          │      │        │之存根聯│
│    │      │          │      │        │，並無證│
│    │      │          │      │        │據證明業│
│    │      │          │      │        │已滅失，│
│    │      │          │      │        │故該簽帳│
│    │      │          │      │        │單上偽造│
│    │      │          │      │        │之署押均│
│    │      │          │      │        │應沒收。│
├──┼───┼─────┼───┼────┼────┤
│十二│九十三│臺北縣三重│三百五│同上    │除商店存│
│    │年六月│市○○路一│十三元│        │根聯參照│
│    │三日二│段四一號「│      │        │偵字卷第│
│    │時六分│惠康百貨三│      │        │十九頁外│
│    │      │重三分公司│      │        │，其餘均│
│    │      │」        │      │        │同上。  │
└──┴───┴─────┴───┴────┴────┘
附表二：
┌──┬─────────────┬─────────┐
│編號│應 沒 收 之 物            │沒 收 之 依 據    │
├──┼─────────────┼─────────┤
│ 一 │共同被告連秀銀偽簽於玉山銀│該信用卡業已扣案（│
│    │行生活工廠聯名信用卡，卡號│偵字卷第三四頁參照│
│    │為000000000000│），該偽造之署押壹│
│    │一五０二號上「甲○○」之署│枚，應依刑法第二百│
│    │押壹枚                    │十九條之規定沒收之│
├──┼─────────────┼─────────┤
│ 二 │共同被告連秀銀偽簽於玉山銀│該偽造之署押壹枚，│
│    │行生活工廠聯名信用卡申請書│應依刑法第二百十九│
│    │之正卡申請人簽名欄上「何維│條之規定沒收之    │
│    │燕」之署押壹枚            │                  │
└──┴─────────────┴─────────┘


司法院資訊處製作；財團法人民間司法改革基金會備份。
